【裁判字號】    89,簡上,191
【裁判日期】    901031
【裁判案由】    損害賠償
【裁判全文】
臺灣桃園地方法院民事裁定  八十九年度簡上字第一九一號
    上  訴  人  乙○○
    被上訴人    甲○○
右當事人間請求損害賠償事件，上訴人對於中華民國八十九年八月十八日本院中壢簡
易庭八十九年度壢簡字第四三○號第一審判決提起上訴，本院裁定如左：
    主      文
上訴駁回。
第二審訴訟費用由上訴人負擔。
    事      實
甲、上訴人方面：
  一、聲明：
  （一）原判決撤銷。
  （二）被上訴人應給付上訴人新臺幣拾貳萬捌仟柒佰伍拾壹元，並自起訴狀繕本
        送達之翌日起至清償日止，按年息百分之五計算之利息。
  （三）第一、二審訴訟費用均由被上訴人負擔。
  二、陳述：除與原審判決書所載者相同茲予引用外，補稱：
  （一）被上訴人於原判決所載之時、地與上訴人發生爭執一乙節並不爭執，惟否認
        毆打上訴人，抗辯稱上訴人傷勢係上訴人自己不小心跌倒受傷所致云云。被
        上訴人亦提出刑事告訴，指控上訴人在同一時、地打傷被上訴人，此有不起
        訴處分書可稽，足見雙方已達互毆之情，並不僅止於口角而已，故被上訴人
        毆傷上訴人及千真萬確之事，原審未調閱刑事偵查案卷，徒採被上訴人片面
        之詞，殊嫌率斷。
  （二）上訴人年已七十歲，耳聾目茫，加之行動遲緩記憶甚差，被上訴人則正值青
        壯之年，當被上訴人毆打上訴人之時，衡之常情上訴人豈有能力一一看清被
        上訴人出手之動作，加以上訴人被毆當時一度昏迷不醒人事，對於昏迷前剛
        發生之事，自不能完全記憶清晰，此為醫學上之定論，故上訴人於述被毆
        經過，豈能苛求完整無瑕，因此上訴人於原審訊問時，雖對於被毆細節稍有
        前後不一之情，此乃極為正常之情形，然上訴人頭、胸等處為被上訴人毆打
        成傷之情，既始終陳如一，且有驗傷證明書可稽，自堪信為真實。茲原審
        以上訴人述被毆經過細節前後不一，遽認上訴人之傷無法證明為被上訴人
        所致，不但強人所難，且幾近苛求，原判決取捨證據認定事實，顯有違採證
        經驗法則。
  （三）末查，侵權行為損害賠償之請求權消滅時效為二年，上訴人於私下尋求和解
        不成後，始欲於六個月之告訴期間內提出告訴，但因上訴人記錯被毆日期始
        遲至六個月後，查上訴人早告抑或晚告，此乃上訴人訴權之自由行使範圍，
        晚告何違常情之有？原判決以延遲提出告訴，與常情有悖云云，顯屬無稽。
  三、證據：援用原審之立證方法。並提出臺灣桃園地方法院檢察署八十八年度偵字
      第一五四五六號不起訴處分書影本一份為證。
乙、被上訴人方面：
  一、聲明：駁回上訴。
  二、陳述：除與原審判決書所載者相同茲予引用外，補稱：並無毆打上訴人。
  三、證據：援用原審之立證方法。
丙、本院依上訴人聲請向德安醫院調閱其病歷資料全部。
    理      由
一、按刑事法院於刑事訴訟宣告被告有罪之判決前，不得依刑事訴訟法第五百零四條
    第一項規定，先將附帶民事訴訟以裁定移送於該法院民事庭。其誤為移送，如刑
    事訴訟諭知被告無罪、免訴或不受理之判決，因刑事法院本應依同法第五百零三
    條第一項前段規定以判決駁回原告之訴，其訴之不合法，不因移送民事庭而受影
    響，受移送之民事庭固應認原告之訴為不合法，以裁定駁回之，最高法院八十八
    年度台抗字第三四五號民事判決意旨可資參照。經查：本件上訴人係於八十八年
    八月二十三日對被上訴人提起傷害刑事告訴，經臺灣桃園地方法院檢察署檢察官
    以八十八年度偵字第一三四八○號聲請簡易判決處刑書，於同年十一月九日繫屬
    本院中壢簡易庭，上訴人並提起刑事附帶民事訴訟，請求被上訴人損害賠償，嗣
    經本院中壢簡易庭以該案內容繁雜，非經長久之時日，不能終結其審判，而於刑
    事訴訟宣告被上訴人有罪判決前之八十八年十二月三日，將八十八年度壢附民字
    第一六號裁定移送本院中壢簡易庭以八十九年壢簡字第四三○號審理；然查，刑
    事訴訟之八十八年壢簡字第一二○○號傷害刑事案件，經本院中壢簡易庭認被上
    訴人五年內再犯傷害罪，不宜量處有期徒刑六月以下之刑度，而於八十九年三月
    六日簽准改行通常訴訟程序後，於八十九年五月二十日經本院刑事庭以上訴人已
    逾告訴期間，以八十九年度易字第九二七號判決不受理在案，業經本院調閱前開
    刑事案卷核閱屬實。
二、按附帶民事訴訟，應與刑事訴訟同時判決；又刑事訴訟諭知無罪、免訴或不受理
    之判決者，應以判決駁回原告之訴。附帶民事訴訟除刑事訴訟法第九編有特別規
    定外，準用關於刑事訴訟之規定。但經移送或發回、發交於民事庭後，應適用民
    事訴訟法。適用簡易訴訟程序案件之附帶民事訴訟，準用第五百零一條之規定。
    刑事訴訟法第五百零一條、第五百零三條第一項前段、第五百零五條第一項、第
    四百九十條分別定有明文。查本件上訴人提起之刑事訴訟，既經本院以八十九年
    度易字第九二七號判決不受理在案，揆諸前開規定，則本件附帶民事訴訟事件經
    移送民事庭後，即應依民事訴訟法第二百四十九條第一項第六款所謂起訴不備其
    他要件，裁定駁回其訴。原審雖逕為實體判決，惟其係將上訴人（即原告）之訴
    及假執行之聲請均駁回，核其結論與應依民事訴訟法第二百四十九條第一項第六
    款裁定駁回上訴人（即原告）之訴及假執行聲請之情形並無不同，故上訴意旨指
    摘原判決不當，求予廢棄改判，為無理由，應予駁回。
三、據上論結，本件上訴為無理由，依民事訴訟法第四百三十六條之一第三項、第四
    百四十九條第二項、第一項、第二百四十九條第一項第六款、第七十八條，裁定
    如主文。
中      華      民      國    九十      年      十      月    三十一    日
                            臺灣桃園地方法院民事第二庭
~B審判長法官  邱瑞祥
~B法      官  熊祥雲
~B法      官  游紅桃
右為正本係照原本作成
中      華      民      國    九十      年      十      月    二十九    日
~B法院書記官  徐永本


司法院資訊處製作；財團法人民間司法改革基金會備份。
